# 求助陈版主关于新收入准则下产出法按里程碑确认收入的问题

提问人：无名氏 666 时间：2019-04-11 13:44:59
在新收入准则讲解中提到，如果属于在某一时间段内履行的履约义务，则可以按照产出法确认收入，而已达到的里程碑是确认履约进度的一种方法。请各位老师结合案例看看企业的收入确认方法是否妥当，或者还需满足什么条件才能使用该收入确认方法。
案例：某一公司某一业务是某一时间段内履行的履约义务，可按出厂验收和终验分为两个阶段，公司对每个阶段分别报价，但只有在终验时风险报酬才会转移。
企业收入成本确认方式：将出厂验收和终验作为两个里程碑，分两段确认收入。
1 、公司预计其发生的成本可以得到补偿，因此发生的人工、材料和制造费用等成本均先计入存货。 2 、出厂验收后，公司按照出厂验收阶段的报价确认主营业务收入，并按照该阶段实际发生的成本由存货结转入主营业务成本。 3 、最终验收后，公司确认终验阶段的收入，并将该阶段实际发生的成本由存货转入主营业务成本。

回答人：chenyiwei
除了再次对照新收入准则第十一条的规定，判断是否确实属于在一段时间内确认收入的三种情形之一以外，建议重点考虑合同约定的不同里程碑节点的收款进度能否恰当代表履约进度，如果存在收款进度不能恰当代表履约进度的情况，则应考虑对这两个节点对应的完工进度方法和各节点所代表的已转移商品或服务的公允价值的金额作出适当调整。